【裁判字號】    99,抗,48
【裁判日期】    990325
【裁判案由】    債務人異議之訴
【裁判全文】
臺灣高等法院臺南分院民事裁定  99年度抗字第48號
抗  告  人  甲○○○○○○
上抗告人因與相對人誠第二資產管理股份有限公司間債務人異
議之訴事件，對於中華民國九十九年二月十日臺灣臺南地方法院
所為裁定（九十九年度訴字第二一七號），提起抗告，本院裁定
如下：
      主      文
抗告駁回。
抗告訴訟費用新台幣壹仟元由抗告人負擔。
    理    由
一、按因財產權而提起民事訴訟，應依民事訴訟法第七十七條之
    一三規定繳納裁判費，此為必須具備之程式。次按當事人起
    訴未繳納裁判費，經審判長限期命補正，如逾期不遵行者，
    即應認其起訴為不合法，由法院以裁定駁回原告之訴，此參
    同法第二百四十九條第一項第六款規定至明。
二、查，本件抗告人在原審以相對人為對造提起債務人異議之訴
    ，惟並未同時繳納裁判費；原審法院於民國九十八年十二月
    三十日核定其訴訟標的金額為新台幣（下同）二百十五萬七
    千二百八十元，應徵第一審裁判費二萬二千三百八十四元，
    而以九十八年度補字第四八八號裁定，限期命抗告人於十日
    內如數補繳，逾期未繳即駁回其訴。上開裁定於九十九年一
    月七日寄存於送達地之警察機關，有送達證書在卷可參（原
    審補字卷第一０頁），依民事訴訟法第一百三十八條第二項
    規定，自寄存之日起經十日即同年月十七日發生送達效力。
    次查，抗告人並未遵期補繳裁判費，其在第一審之起訴即難
    認為合法，原裁定據以駁回其在第一審之訴者，於法並無不
    合。末查，抗告人對於上情並未爭執，僅抗辯：因對程序不
    熟，不知要繳納費用云云，難認為有理由，其抗告應予駁回
    。
三、據上論結，本件抗告為無理由，依民事訴訟法第四百九十五
    條之一第一項、第四百四十九條第一項、第九十五條、第七
    十八條，裁定如主文。
中    華    民    國    99    年    3    月    25     日
                  民事第二庭  審判長法  官  陳  光  秀
                                    法  官  曾  平  杉
                                    法  官  李  文  賢
上為正本係照原本作成。
本裁定除以適用法規顯有錯誤為理由外，不得再抗告。如提出再
抗告，應於收受送達後10日內委任律師為代理人向本院提出再抗
告狀（須附繕本），並繳納再抗告費新台幣1千元。
中    華    民    國    99    年    3    月    25     日
                                    書記官  劉  清  洪
【附記】
民事訴訟法第495條之1第2項準用同法第466條之1第1、2項規定
：
(1)對於第二審判決上訴，上訴人應委任律師為訴訟代理人。但上
  訴人或其法定代理人具有律師資格者，不在此限。
(2)上訴人之配偶、三親等內之血親、二親等內之姻親，或上訴人
  為法人、中央或地方機關時，其所屬專任人員具有律師資格並
  經法院認為適當者，亦得為第三審訴訟代理人。
民事訴訟法第466條之2第1項：
  上訴人無資力委任訴訟代理人者，得依訴訟救助之規定，聲請
  第三審法院為之選任律師為其訴訟代理人。

司法院資訊處製作；財團法人民間司法改革基金會備份。
